臺灣苗栗地方法院交通事件裁定　　　　　　　　　　九十二年度交聲字第一七○號
　　移
　　受 處 分人
　　即異議　人　甲○○
右列受處分人因違反道路交通管理處罰條例案件，對於交通部公路總局新竹區監理所
苗栗監理站於中華民國九十二年十一月二十一日所為之處分（原處分案號：竹監苗字
第裁五四─ＧＢ0000000號），聲明異議，本院裁定如左：
    主  文
原處分撤銷。
甲○○不罰。
    理  由
一、原處分機關係以受處分人即異議人甲○○於九十一年七月三十一日凌晨三時許，
    駕駛車號ＳＣ─四一○三號自小客車，行經台中市○○路○○路處，經警舉發受
    處分人「闖紅燈」，有違反道路交通管理處罰條例第五十三條暨違反道路交通管
    理事件統一裁罰標準及處理細則第四十四條第一項規定，裁處罰鍰新臺幣 (下同
    ) 五千四百元，並記違規點數三點。
二、按犯罪事實應依證據認定，無證據不得推定其犯罪事實；又不能證明被告犯罪者
    ，應諭知無罪之判決，刑事訴訟法第一百五十四條、第三百零一條第一項分別定
    有明文。法院受理交通事件，準用刑事訴訟法之規定，道路交通管理處罰條例第
    八十九條前段定有明文，且認定不利於被告之事實須依積極證據，苟積極證據不
    足為不利於被告事實之認定時，即應為有利於被告之認定（最高法院三十年台上
    字第八一六號判例參照），參以最高法院七十六年台上字第四九八六號判例「認
    定犯罪事實所憑之證據，雖不以直接證據為限，間接證據亦包括在內，然而無論
    直接證據或間接證據，其為訴訟上之證明，須於通常一般之人均不致有所懷疑，
    而得確信其為真實之程度者，始得據為有罪之認定，倘其證明尚未達到此一程度
    ，而有合理之懷疑存在而無從使事實審法院得有罪之確信時，即應由法院為諭知
    被告無罪之判決」意旨，於法院審理行為人違反道路交通管理處罰條例案件時，
    當有其適用。易言之，法院於審理行為人違反道路交通管理處罰條例案件，當踐
    行完畢調查證據之程序後，為事實之認定時，如就原處分機關所認定之行為人違
    規之事實仍有合理之訴訟上懷疑，而無法百分之百確信行為人確有該當於道路交
    通管理處罰條例各該處罰條文之構成要件事實時，即應依訴訟上之待證事實「倘
    有懷疑，則從被告之利益作解釋」之證據法則，作對受處分人有利之認定。
三、訊據受處分人甲○○堅詞否認有於右揭時、地駕駛車輛行駛道路之違規行為，辯
    稱：車號ＳＣ─四一○三號自用小客車非其及其家人所有，且其為正常上班工作
    族，生活及工作範圍都在豐原市、神岡鄉等地，甚少至台中市，更不可能在凌晨
    時間在外遊蕩等語。經查：本案舉發過程係經警當場查獲違規者而當場舉發，並
    經該違規者在罰單上簽名，此業經證人即舉發警員乙○○到庭結證稱：本案係伊
    舉發的，且印象中應該是當庭之異議人是查獲之違規人等語，並有台中市警察局
    第五分局九十一年七月三十一日中市警交字第ＧＢ0000000號舉發違反道
    路交通管理事件通知單在卷可稽，惟該舉發單上之「甲○○」與受處分人之筆跡
    並不相符，此有受處分人當庭書寫其姓名十次之筆跡一紙在卷可參，從而本案應
    係有人於右揭時、地違規駕車經警當場攔獲時，偽簽受處分人之姓名無訛。原處
    分機關係以受處分人即異議人甲○○於九十一年七月三十一日凌晨三時許，駕駛
    車號ＳＣ─四一○三號自用小客車，行經台中市○○路○○路處，經警以受處分
    人有違反道路交通管理處罰條例第五十三條暨違反道路交通管理事件統一裁罰標
    準及處理細則第四十四條第一項規定，裁處罰鍰五千四百元，尚有合理之懷疑存
    在而無從得其有此違規之確信，原處分機關之裁定，尚嫌速斷。本件異議為有理
    由，應將原處分撤銷並諭知受處分人不罰，以資適法。
四、據上論斷，應依道路交通案件處理辦法第二十條前段，裁定如主文。
中　　　華　　　民　　　國　　九十三　　年　　　四　　　月　　二十七　　日
                                    臺灣苗栗地方法院交通法庭
                                        法  官  林  誌  誠
右正本證明與原本無異。
如不服本裁定應於送達後五日內向本院提出抗告狀。
                                        書記官  楊  慧  萍
中　　　華　　　民　　　國　　九十三　　年　　　四　　　月　　二十七　　日
中      華      民      國    九十三      年          月         日
